臺灣臺南地方法院柳營簡易庭民事判決
111年度營小字第201號
原      告  史孟仙  
被      告  毛尤阿愛

上列當事人間請求侵權行為損害賠償事件，經本院柳營簡易庭於
民國111年4月26日言詞辯論終結，判決如下：
    主  文
一、被告應給付原告新臺幣12,325元，及自民國111年3月28日起
    至清償日止，按週年利率百分之5計算之利息。
二、原告其餘之訴駁回。
三、訴訟費用新臺幣1,000元，由被告負擔新臺幣980元，餘由原
    告負擔。
四、本判決原告勝訴部分得假執行。
　　理由要領
一、本件係依民事訴訟法第436條之18第1項製作之簡化判決書。
二、原告主張被告於民國110年8月18日上午8時56分，騎乘車牌
    號碼000-0000號普通重型機車，行經臺南市○○區○○路000號
    旁巷道與中正路交岔口時，因未依路口標線指示停止，與原
    告駕駛訴外人史智元所有車牌號碼000-0000號自小客車（下
    稱系爭車輛）。經修繕後支出修繕費新臺幣8,500元（零件2
    10元、鈑金1,290元、塗裝7,000元），及工作損失4,000元
    。業據其提出系爭車輛行照、修車費收據、債權讓與證明書
    、道路交通事故當事人登記聯單、車損照片為證，並經本院
    向臺南市政府警察局麻豆分局調取系爭車輛車禍時之道路交
    通事故現場圖、道路交通事故調查報告表（一）、（二）、
    談話紀錄表、現場照片附卷可稽。又被告已於相當時期受合
    法之通知，而於言詞辯論期日不到場，亦未提出準備書狀爭
    執。本院核閱原告所提上開證物均與所述相符，自堪信其主
    張為真實。從而，原告依侵權行為法律關係請求被告負損害
    賠償之責，應為可採。
三、原告請求修繕費中，其中零件部分須計算折舊，按依行政院
    所頒固定資產耐用年數表及固定資產折舊率表，非運輸業用
    客車、貨車之耐用年數為5年，依平均法計算其折舊結果（
    即以固定資產成本減除殘價後之餘額，按固定資產耐用年數
    表規定之耐用年數平均分攤，計算折舊額），每年折舊率為
    5分之1，並參酌營利事業所得稅查核準則第95條第6項規定
    ，系爭車輛於104年1月出廠，於系爭事故發生時已使用逾5
    年，零件部分扣除折舊之修復費用為35元【計算式：210元÷
    （5年＋1）＝35元】。據此，原告得請求被告給付12,325元【
    計算式：零件35元＋鈑金1,290元＋塗裝7,000元＋工作損失4,0
    00元＝12,325元】。
四、訴訟費用負擔之依據：民事訴訟法第79條、第436條之19第1
    項。
中　　華　　民　　國   111    年    5     月     3    日
                  臺灣臺南地方法院柳營簡易庭
                                  法  官  陳協奇
以上正本係照原本作成。
如不服本判決，應於送達後20日內，向本院提出上訴狀並表明上
訴理由（依民事訴訟法第436條之24第2項之規定，對於小額程序
之第一審判決提起上訴，非以其違背法令為理由，不得為之），
如於本判決宣示後送達前提起上訴者，應於判決送達後20日內補
提上訴理由書（須附繕本）。且上訴狀內應記載表明（一）原判
決所違背之法令及其具體內容。（二）依訴訟資料可認為原判決
有違背法令之具體事實。　　　　　　　　　　　　　　　　　
中　　華　　民　　國　　111 　年　　5 　　月　　3 　　日
　　　　　　　　　　　　　　　　　書記官  洪季杏